【裁判字號】    97,上易,369
【裁判日期】    970331
【裁判案由】    竊盜
【裁判全文】
臺灣高等法院臺中分院刑事判決         97年度上易字第369號
上  訴  人
即  被  告  丙○○
上列上訴人因竊盜案件，不服臺灣苗栗地方法院96年度易字第10
98號中華民國97年1月14日第一審判決(起訴案號：臺灣苗栗地方
法院檢察署96年度偵字第5184號），提起上訴，本院判決如下：
    主  文
原判決撤銷。
丙○○犯攜帶兇器竊盜罪，累犯，處有期徒刑拾月。
    犯罪事實
一、丙○○於民國 89年5月10日、同年10月20日，因贓物、偽造
    文書等案件，經臺灣板橋地方法院分別判處有期徒刑5月、1
    年，嗣定應執行刑為有期徒刑1年3月； 90年3月23日，又因
    竊盜案件，經臺灣板橋地方法院判處有期徒刑8月，上開2案
    接續執行，於91年12月10日執行完畢。詎其仍不知悔改，於
    96年11月1日中午11時30分許，與不知情之妻Bong Jiu Lie(
    印尼籍，華名黃幼麗）及女兒，同至苗栗縣大湖鄉○○村○
    ○路39-1號好彩頭便當店用餐，詎其竟意圖為自己不法之所
    有，單獨潛入該便當店非公眾得出入之 3樓居住場所（侵入
    住宅部分未經告訴），見3樓木門鎖住，遂至4樓尋取客觀上
    對人之生命、身體、安全具有危險足供兇器使用之鐵撬 1支
    ，返回3樓，持之從門縫處將3樓木門撬開（無證據證明已損
    壞)，進入房內竊得上開便當店老闆乙○○所有之金戒指4枚
    、金項鍊3條、新臺幣3萬7750元、美金百元紙鈔 1張、美金
    10元紙鈔6張、美金1元紙鈔3張（共計美金163元）得手，於
    下樓時隨即為乙○○發覺報警處理，丙○○倉促搭乘計程車
    逃往苗栗縣苗栗市，於該市○○路 307號巷口，丙○○取出
    所竊得財物中之新臺幣600元（50元之硬幣12枚)給付車資，
    下車後隨即遭警逮捕，並當場扣得其所竊得之新臺幣 2千元
    紙鈔3張、1千元紙鈔30張、百元紙鈔 3張、50元硬幣16枚、
    10元硬幣5枚，共計3萬7150元（起訴書誤繕為3萬6900元)、
    及美金百元紙鈔1張、美金10元紙鈔6張、美金1元紙鈔3張。
二、案經苗栗縣警察局大湖分局報請臺灣苗栗地方法院檢察署檢
    察官偵查起訴。
    理  由
一、訊據被告丙○○對於上開犯罪事實坦承不諱（見原審卷第31
    、35頁，本院卷第24頁），核與證人乙○○於原審證述遭竊
    之情節相符（見原審卷第15、16頁），並有搜索扣押物品目
    錄表、保管單、現場照片（見偵查卷第22、25至28頁），被
    告之自白核與事實相符，本件事證明確，被告之犯行應堪認
    定。
二、按刑法第 321條第1項第3款之攜帶兇器竊盜罪，係以行為人
    攜帶兇器竊盜為其加重條件，此所謂兇器，其種類並無限制
    ，凡客觀上足對人之生命、身體、安全構成威脅，具有危險
    性之兇器均屬之，且祇須行竊時攜帶此種具有危險性之兇器
    為已足，並不以攜帶之初有行兇之意圖為必要（最高法院79
    年臺上字第5253號判例意旨參照），被告所持之鐵撬，為金
    屬材質，質地堅硬，顯足對人之生命、身體、安全構成威脅
    ，為兇器之一種。核被告所為，係犯刑法第 321條第1項第3
    款之攜帶兇器竊盜罪，被告有犯罪事實欄所載之前科，於91
    年12月10日執行完畢等情，有臺灣高等法院被告前案紀錄表
    在卷可按，其受有期徒刑之執行完畢後， 5年以內故意再犯
    本案有期徒刑以上之罪，為累犯，應依刑法第 47條第1項規
    定加重其刑。原審以被告罪證明確，予以論罪科刑，固非無
    見，惟：(一)被告所竊得之新臺幣除經警扣得之 3萬7150元外
    ，被告用以給付車資之新臺幣600元（50元硬幣12枚)，亦係
    其所竊得之現金，業據被告於警詢、偵查及原審時供述在卷
    （見偵查卷第9、36頁，原審卷第35頁)，是被告所竊得之新
    臺幣合計應為 3萬7750元，原審漏未計算被告用以給付車資
    之 600元，即有未洽；(二)警察當場係查扣50元之硬幣16枚，
    原審誤載為60枚，亦有未合。被告上訴意旨略以：該支鐵撬
    係在被告之住處所取得，並非其所攜帶，是伊所為應不構成
    攜帶兇器竊盜罪，而伊是被逼債，走頭無路，情急之下才臨
    時起意犯罪，且犯罪所得已歸還被害人，伊係低收入戶，尚
    有 3名子女及高齡父親需要扶養，原審量刑過重云云，指摘
    原判決不當。惟按所謂之攜帶兇器竊盜罪，係以行為人攜帶
    兇器竊盜為其加重條件，至於該兇器究係何人所有，與是否
    觸犯該罪無關，且原審量刑亦無過重之情形（詳如後述），
    被告上訴意旨猶執前詞指摘原判決不當，雖無理由，但原判
    決既有上開可議之處，自應由本院將原判決撤銷改判。爰審
    酌被告犯罪之動機、目的、手段，其素行不良，有竊盜、贓
    物等前科，猶不知悔改再犯本案，雖犯後坦承犯行，且所竊
    得之物品大部分已經被害人領回，本院仍認以量處有期徒刑
    10 月為適當。
三、被告經合法傳喚，無正當理由不到庭，爰不待其陳述逕為判
    決。
據上論結，應依刑事訴訟法第371條、第369條第1項前段、第364
條、第299條第1項前段，刑法第321條第1項第3款、第47條第1項
，判決如主文。
本案經檢察官甲○○到庭執行職務。
中    華    民    國    97    年    3     月    31    日
            刑事第十庭    審判長法  官  林  照  明
                                法  官  林  欽  章
                                法  官  蔡  名  曜
上列正本證明與原本無異。
不得上訴。
                                書記官  劉  恒  宏
中    華    民    國    97    年    4     月    1     日
附記論罪之法條全文：
刑法第321條第1項第3款：
犯竊盜罪而有左列情形之一者，處6月以上、5年以下有期徒刑：
三、攜帶兇器而犯之者。


司法院資訊處製作；財團法人民間司法改革基金會備份。
